da: Kameraer og optik > Fotografi: Mørkekammer; Lyssætning og studieoptagelser; Tilbehør til fastgørelse og beskyttelse af billeder; Opbevaring af negativer og diapositiver
hr-HR: Fotoaparati i optika > Fotografija: Tamna komora; Rasvjeta i studio; Pribor za montiranje fotografija; Pohrana za negative i dijapozitive
lt-LT: Fotoaparatai ir optika > Fotografija: Fotolaboratorija; Apšvietimas ir studija; Nuotraukų kabinimo reikmenys; Nuotraukų negatyvų ir skaidrių laikymas
en: Cameras & Optics > Photography: Darkroom; Lighting & Studio; Photo Mounting Supplies; Photo Negative & Slide Storage
ro-RO: Aparate foto și componente optice > Fotografie: Cameră obscură; Iluminat și studio; Materiale pentru montarea fotografiilor; Stocare negative și diapozitive
fr: Appareils photo, caméras et instruments d’optique > Photographie: Chambre noire; Éclairage et studio; Matériel de montage photo; Rangements pour négatifs et diapositives
zh-CN: 相机与光学器件 > 照片冲印/摄影棚器材: 暗房器材; 摄影棚器材; 照片保护用品; 底片/幻灯片储存
tr: Kameralar ve Optik Malzemeler > Fotoğrafçılık: Karanlık Oda; Işıklandırma ve Stüdyo; Fotomontaj Malzemeleri; Fotoğraf Negatifi ve Slayt Saklama Kutuları
hu: Fényképezőgépek és optikák > Fényképezés: Sötétkamra; Világítás és stúdió; Fotórögzítő kellékek; Fotónegatív- és -dia-tárolás
nl: Camera's en optiek > Fotografie: Donkere kamer; Belichting en studio; Foto-inlijstmateriaal; Opslag van fotonegatieven en dia's
fi: Kamerat ja optiikka > Valokuvaus: Pimiö; Valaistus ja studio; Valokuvien ripustustarvikkeet; Valokuvanegatiivien ja diojen säilytys
th: กล้องและออปติก > การถ่ายภาพ: ห้องมืดสำหรับล้างรูป; แสงและสตูดิโอ; อุปกรณ์ติดตั้งรูป; ที่เก็บฟิล์มและสไลด์
cs: Foto, video a optika > Fotografování: Temná komora; Osvětlení a studiové vybavení; Spotřební materiál k adjustaci fotografií; Ukládání negativů a snímků
it: Fotocamere/dispositivi ottici > Fotografia: Camera oscura; Illuminazione e studio; Articoli per esporre foto; Conservazione di negativi e lastre
el: Κάμερες & οπτικά συστήματα > Φωτογραφία: Σκοτεινός θάλαμος; Φωτισμός & στούντιο; Υλικά τοποθέτησης φωτογραφιών; Αποθήκευση αρνητικών & διαφανειών φωτογραφιών
ru: Камеры и оптика > Фотография: Фотолаборатория; Освещение и оборудование для студий; Товары для оформления фотографий; Хранение негативов и слайдов
pl: Aparaty, kamery i przyrządy optyczne > Fotografia: Ciemnia; Oświetlenie i studio; Artykuły zabezpieczające i ochronne; Przechowywanie negatywów i slajdów
bg-BG: Фотоапарати и оптика > Фотография: Тъмна стая; Осветление и студио; Аксесоари за фотомонтаж; Съхранение на фотонегативи и предметни стъкла
zh-TW: 相機和光學元件 > 攝影器材: 暗房; 照明與攝影棚; 相片裱褙工具; 底片儲藏用品
sl-SI: Fotoaparati in optika > Fotografija: Temnica; Osvetlitev in fotografski studio; Pripomočki za montažo fotografij; Shranjevanje negativov in diapozitivov
ja: カメラ・光学機器 > 写真: 暗室; 照明・スタジオ; 写真台紙関連用品; ネガ・スライド保管用品
sv: Kameror och optik > Fotografi: Mörkrum; Ljussättning och studio; Artiklar för fotomontering; Förvaring för fotonegativ och diabilder
nb: Kameraer og optikk > Fotografering: Mørkerom; Belysning og studio; Utstyr til bildeopphenging; Lagring av fotonegativer og lysbilder
ko: 카메라/광학 기기 > 사진: 암실; 조명/스튜디오; 사진 표구용품; 네거티브 사진/슬라이드 보관함
sk-SK: Fotoaparáty a optické zariadenia > Fotografovanie: Tmavá komora; Osvetlenie štúdia; Spotrebný materiál na montáž fotografických zariadení; Skladovanie foto negatívov a diapozitívov
pt-PT: Câmaras e ótica > Fotografia: Câmara escura; Iluminação e estúdio; Artigos de montagem fotográfica; Armazenamento de diapositivos e negativos de fotografias
de: Kameras & Optik > Fotografie: Dunkelkammer; Beleuchtung & Studiobedarf; Passepartouts & Aufziehmaterialien; Aufbewahrung für Negative & Kontaktbögen
es: Cámaras y ópticas > Fotografía: Cuarto oscuro; Iluminación y estudio; Accesorios de exposición de fotografías; Almacenamiento de diapositivas y negativos
vi: Máy ảnh & Quang học > Nhiếp ảnh: Buồng rửa ảnh; Chiếu sáng và studio; Dụng cụ treo ảnh; Lưu trữ ảnh âm bản và bản kính dương
pt-BR: Câmeras e óptica > Fotografia: Quarto escuro; Iluminação e estúdio; Acessórios de montagem de fotos; Armazenamento de negativo e slide